【裁判字號】    95,上重訴,57
【裁判日期】    951102
【裁判案由】    毒品危害防制條例等
【裁判全文】
臺灣高等法院刑事判決                95年度上重訴字第57號
上  訴  人
即  被  告  乙○○
選任辯護人  李成功  律師
上  訴  人
即  被  告  甲○○
選任辯護人  連鳳翔  律師
            曾郁智  律師
上列上訴人即被告等因違反毒品危害防制條例案件，不服臺灣板
橋地方法院94年度重訴字第57號，中華民國95年6 月9 日第一審
判決（起訴案號：臺灣板橋地方法院檢察署94年度偵字第10824
、11035 號）提起上訴，本院判決如下：
    主  文
原判決撤銷。
乙○○共同運輸第一級毒品，處有期徒刑拾伍年，併科罰金新臺
幣伍拾萬元，罰金如易服勞役，以新台幣參仟元折算壹日，褫奪
公權捌年。如附表編號一、二所示之第一級毒品海洛因均沒收銷
燬之，如附表編號三至十一所示之物品均沒收。
甲○○共同運輸第一級毒品，處有期徒刑拾貳年，併科罰金新臺
幣肆拾萬元，罰金如易服勞役，以新台幣參仟元折算壹日，褫奪
公權陸年。如附表編號一所示之第一級毒品海洛因沒收銷燬之，
如附表編號三至六所示之物品均沒收。
    事  實
一、乙○○、甲○○2人均明知海洛因係毒品危害防制條例第2條
    第1 項所列管之第1 級毒品，並屬於懲治走私條例公告管制
    物品項目及其數額甲類第4 款之管制進出口物品，不得非法
    運輸入境，竟共同基於運輸第一級毒品海洛因之犯意聯絡，
    謀議自大陸珠海地區走私海洛因回臺灣。先由乙○○於民國
    94年6月10日，由桃園縣大園鄉中正國際機場搭機前往澳門
    ，再轉往大陸珠海地區，向不詳年籍之人士，以不詳之代價
    ，購買第1級毒品海洛因4大塊及9小塊（毛重共計1634公克
    ）後，再以運輸1塊海洛因磚新台幣（下同）10萬元之代價
    ，推由乙○○之女即甲○○負責將2大塊海洛因磚運輸回臺
    。謀定後，甲○○即於同年月23日下午2時40分許，搭乘澳
    門航空班機前往澳門，再轉往大陸珠海地區與乙○○會合。
    嗣於同年月26日下午2時許，乙○○先在大陸珠海地區某處
    ，以自有透明塑膠袋2個包裝第1級毒品海洛因磚2塊，再用
    牛皮紙2紙包裝，並覆以防水油紙2紙包紮，及用透明塑膠袋
    9個包捲成9個小圓柱形小塊，再以透明塑膠袋1個包紮在一
    起後（即如附表編號2所示之毒品，毛重880公克，以I/S 05
    5緘封），再將上開如附表編號2所示之海洛因毒品，以束腹
    帶1條，捆綁在其身體腹部（乙○○將附表編號2所示之毒品
    捆綁在其身體運輸回臺部分，甲○○並不知情），並以衣服
    掩飾以逃避查緝，繼又於大陸珠海地區某處，以其所有透明
    塑膠袋2個、牛皮紙、防水油紙各2紙、束腹帶2條等物，以
    與包紮上開海洛因磚完全相同之手法，將另2塊海洛因磚（
    即如附表編號1所示之毒品，毛重754公克，以I/S 052緘封
    ），捆綁在甲○○之身體腹部處藏匿，其2人旋即於同日下
    午5時10分許，前往澳門機埸搭乘澳門航空NX616號班機，由
    澳門飛返臺灣，並於當日晚上8時40分許，飛抵桃園中正國
    際機場，而私自運輸管制進口之第1級毒品海洛因進入我國
    國境。迨於當日乙○○與甲○○在前開機場辦理入境通關手
    續之際，甲○○尚未取得乙○○給付運輸毒品之報酬前，即
    為內政部入出境管理局之人員當場查獲，並在甲○○之身體
    腹部處扣得如附表編號1所示之毒品，及乙○○所有提供甲
    ○○運輸本件毒品所用如附表編號3至6所示之物品。乙○○
    則在被帶往入出境管理局機場服務站櫃，並等候進行身體
    檢查之際，見未遭緊盯注意，乘隙將捆綁在身體腹部處如附
    表編號2所示之毒品，隨手棄置在其旁不遠處之該服務站櫃
    旁之大門後方，以逃避查緝；嗣於翌日（同年月27日）上
    午10時許，任職在內政部入出境管理局機場服務站之清潔工
    友欒憶昭，在前揭處所打掃清潔時，發現前揭乙○○丟棄之
    毒品，隨即陳報上級並轉交員警循線查得上情，並扣得如附
    表編號2所示之毒品，及乙○○所有供己運輸本件毒品所用
    如附表編號7至10所示之物品。
二、案經臺灣板橋地方法院檢察署檢察官指揮內政部警政署刑事
    警察局及臺北縣政府警察局中和分局報請臺灣板橋地方法院
    檢察署檢察官偵查起訴。
    理  由
甲、證據能力部分：
一、被告甲○○部分：
（一）被告甲○○於警詢時之自白（94年度偵字第10824號偵查
      卷第13至18頁）：
      被告甲○○辯稱：因警詢時非常想念小孩，警員表示只要
      馬上同意詢問就可帶小孩來與伊會面，伊因思子心切，只
      得表示同意深夜，並在不請辯護人到場之情況下進行詢問
      ，又因甫回國十分疲勞，加上毒癮發作精神狀況不好，因
      此伊自白指稱是伊父親即被告乙○○將海洛因毒品交給伊
      夾藏回國云云，係出於利誘與疲勞等不正方法訊問，應無
      證據能力，實際上伊所夾帶之毒品是伊之中國大陸籍男友
      陳宏軍委託伊夾帶，與伊父親乙○○無關云云。然查：衡
      諸一般人突遇刑事案件之偵辦訊（詢）問，其精神、情緒
      較諸平常更易焦慮、疲倦，尤其挺身走險者因深知已蹈法
      網，擔心東窗事發後將有牢獄之災，因而更加萬念俱灰，
      本屬人之常情，又歷經旅途相當時間，體力上略感疲倦，
      亦非不可想像；然祇要非連續長時間，且從未予訊問被告
      休息，而意圖以冗長時間造成被告身心疲累，致違反自由
      意志而為虛偽陳述或自白，均不符本條項所定「疲勞訊問
      」之範疇。查證人即詢問被告甲○○之警員吳宗賢於原審
      準備程序時到庭結證稱：被告甲○○在詢問過程，精神狀
      況很正常，雖有趴在桌上，但伊有叫被告甲○○坐好，被
      告甲○○有起來，錄影帶上面有錄影，她趴在桌上回答問
      話也是很正常，沒有精神不好的狀況。被告甲○○自己有
      通知家人到場，且有讓被告甲○○見他的家人，有讓其家
      人進入辦公室，伊沒有跟甲○○說如果怎麼樣說，要讓她
      見她的家人，因為辦公室是公開的，都可以看得到等語（
      原審卷二第85至88頁）。且觀以被告甲○○於上開警詢、
      94年6月26日海關詢問（同上偵查卷第42至44頁）、同年
      月27日檢察官偵訊（同上偵查卷第74、75頁）及臺灣板橋
      地方法院訊問（94年度聲羈字第407號卷第4至8頁）時所
      為自白之內容，其對基本事實之供述始終一致，足見被告
      甲○○於上開警詢時之自白確係出於其自由意識而為；再
      者，運輸毒品行為係警方極力查緝之嚴重犯罪行為，其刑
      責甚重（法定刑最高可為死刑），此為一般人所週知之事
      實，被告甲○○當時既為25歲之智識健全之正常成年人，
      並自陳已為人母，則其對自承運輸毒品犯行之後果，理應
      知之甚明，乃其竟因欲會面小孩即陷伊自己及伊父親入罪
      ，故意承認不實之運輸犯行；且查若被告甲○○所稱：伊
      所夾藏攜帶之海洛因確是伊中國大陸籍男友陳宏軍委請伊
      攜帶入關，則何以伊於偵查、原審均未為如此之供述，直
      至本院準備程序時方供出是伊中國大陸籍男友「陳宏鈞」
      要伊夾帶云云（本院卷第60頁反面），此不僅與伊於同一
      準備程序中所供：上開毒品是伊男友「阿富」交給伊夾藏
      闖關云云（本院卷第59頁反面）不符，且與伊於本院審理
      時所供：是伊中國大陸籍男友「陳宏軍」要伊夾帶闖關云
      云（本院卷第130頁反面），有所不同。又查被告甲○○
      既陳稱：伊不清楚「陳宏鈞」或「陳宏軍」之地址云云（
      本院卷第60頁反面、本院卷第130頁反面），由此可見被
      告甲○○與「陳宏鈞」或「陳宏軍」關係並非親密，衡情
      焉可能甘冒觸犯重典之風險替「陳宏鈞」或「陳宏軍」夾
      藏毒品海洛因闖關？伊甚至於本院準備程序中就本院所詢
      問入關後將闖關成功之海洛因毒品交予接手者之聯絡方式
      一節，伊竟陳稱：「我不清楚」（本院卷第60頁反面）。
      是伊上開所辯顯違背經驗及論理法則，自難憑信。又被告
      甲○○警詢筆錄雖係於夜間所製作，惟警方於製作筆錄前
      已詢問被告甲○○是否願意於夜間接受詢問，並經伊同意
      及簽名，且被告甲○○當時精神很好，並無表示很疲勞無
      法接受夜間詢問等情，有警詢筆錄在卷可稽（見同上偵查
      卷第13頁）；且經證人即警員陳宗賢於原審結證屬實（原
      審卷二第85、86頁），是被告甲○○於上開警詢時之自白
      ，並非出於利誘、疲勞訊問等不正方法，且無違反夜間不
      得訊問之規定，依法自得作為證據。嗣被告具狀上訴猶主
      張伊於警詢時之供述係屬疲勞訊問所得云云，自無足採。
（二）被告甲○○於財政部臺北關稅局關務人員詢問時之自白（
      同上偵查卷第42至44頁）：
      被告甲○○之辯護人為被告甲○○辯護稱：被告甲○○於
      財政部臺北關稅局關務人員詢問時之自白，並未經詢問人
      依刑事訴訟法第95條行告知義務，既未依法定程序而為，
      依刑事訴訟法第155條第2項之規定，自不能採為證據云云
      。按「違背第93條之1第2項、第100條之3第1項之規定，
      所取得被告或犯罪嫌疑人之自白及其他不利之陳述，不得
      作為證據。但經證明其違背非出於惡意，且該自白或陳述
      係出於自由意志者，不在此限。檢察事務官、司法警察官
      或司法警察詢問受拘提、逮捕之被告或犯罪嫌疑人時，違
      反第95條第2款、第3款之規定者，準用前項規定」，刑事
      訴訟法第158條之2固定有明文；惟查辦理查緝之關務人員
      ，除海關員警外，尚無司法警察身分，有法務部（58）台
      函參字第4321號行政函釋可資參照，然查緝走私管制物品
      （包含列入管制之毒品）為海關關務人員之職權所在，若
      謂海關之關務人員對於所緝獲之走私事件不得加以訊問瞭
      解並製作筆錄存參為憑，則海關之關務人員又如何充分執
      行法律所賦予之查緝走私任務，其等豈非形同虛設？是被
      告甲○○經海關當場查緝獲案後，於財政部臺北關稅局經
      海關之關務人員徐廷鈞進行詢問瞭解時，該關務人員因非
      司法警察，自毋庸依刑事訴訟法第95條之規定對被告甲○
      ○踐行權利告知之義務，然被告甲○○於該次詢問所為之
      自白，因並無出於不正當之取供方式，則被告甲○○於台
      北關稅局詢問筆錄，核屬刑事訴訟法第159條之4第1款所
      謂公務員職務上製作之紀錄文書，經查並無顯有不可信之
      情況，依法自有證據能力。
二、被告乙○○部分：
（一）證人甲○○於警詢時之證言（同上偵查卷第15至18頁）：
      被告乙○○之辯護人為被告乙○○辯護稱：證人甲○○於
      94年6月27日警詢時所為證述其有交付毒品海洛因要伊夾
      藏闖關云云，為被告以外之人於審判外之陳述，依刑事訴
      訟法第159條第1項之規定，無證據能力云云。惟按「被告
      以外之人於檢察事務官、司法警察官或司法警察調查中所
      為之陳述，與審判中不符時，其先前之陳述具有較可信之
      特別情況，且為證明犯罪事實存否所必要者，得為證據」
      ，刑事訴訟法第159條之2定有明文。至警詢中之陳述具備
      可信性與必要性，事實審法院除應衡酌該警詢筆錄作成之
      外部情況，就詢問有無出於不正方法、陳述是否出於非任
      意性等適法性與否為整體之考量外，應兼顧基於發見真實
      之需求，具有重要關係。經查，證人甲○○於警詢之供述
      ，依其記載內容，係採取一問一答方式，且其於警詢時之
      供述較接近案發時點，記憶應較為清晰，憑信性甚高，而
      當時未直接面對被告乙○○，心理壓力較小，較有可能據
      實陳述，且觀以其於該次警詢、94年6月26日海關詢問（
      同上偵查卷第42至44頁）、同年月27日檢察官偵訊（同上
      偵查卷第74、75頁）及臺灣板橋地方法院訊問（94年度聲
      羈字第407號卷第4至8頁）時所為證述之內容（按：證人
      甲○○於94年6月26日海關詢問時之證述，係被告以外之
      人於審判外之陳述；而其於同年月27日檢察官偵訊及臺灣
      板橋地方法院訊問時之證述，則未經具結，雖均無證據能
      力，惟可作為彈劾其警詢證詞可信度之依據），其對基本
      事實之證述始終一致，亦未違背經驗法則與論理法則；況
      證人甲○○於警詢時已坦承運輸犯行，而衡諸一般社會經
      驗，應知運輸第1級毒品係重大犯罪，而證人甲○○與被
      告乙○○間為父女關係，且無任何仇恨，業據其供承在卷
      ，自無設詞誣陷親生父親之理，且查被告甲○○衡情當無
      為求掩護其真實年籍資料迄今不詳，且目前逍遙法外居住
      於我國法權所不及之中國大陸地區之中國籍男友，而故意
      諉罪陷害已遭我國治安機關逮捕查辦中親生父親之可能；
      又所供並涉及伊本身犯罪之自白，應無甘冒身陷囹圄之危
      險而為虛偽陳述之可能，是共同被告甲○○於警詢時之證
      述具有可信之特別情況，且基於發見真實之需求，具有重
      要關係，而為證明犯罪事實之存否所必要，依刑事訴訟法
      第159條之2之規定，自有證據能力。至被告乙○○具狀請
      求勘驗證人甲○○於警詢時之錄音、錄影畫面一節；因證
      人即被告甲○○於警詢時並未遭警方以利誘、疲勞訊問等
      不正方法取供之情形，業如前述，此部分待證事實已臻明
      瞭，本院認無再行調查之必要。又被告乙○○另請求本院
      調查澳門有無「南洋飯店」，及其於案發之前有無住宿「
      粵海旅館」之紀錄云云；然被告乙○○、甲○○究係投宿
      於澳門或珠海地區之何家飯店，乃至於何家飯店將本件毒
      品以束腹綑綁在腹部，均與證人甲○○私運之海洛因係其
      父乙○○所交付之主要基本待證事實即被告乙○○是否有
      前開事實欄所載之犯行無重要關係，本院爰認亦無調查之
      必要，均附此敘明。
（二）證人甲○○於94年6月27日檢察官偵訊及臺灣板橋地方法
      院訊問時之證言（同上偵查卷第74、75頁；94年度聲羈字
      第407號卷第4至8頁）：
      按共同被告不利於己之陳述得採為其他共同被告犯罪之證
      據，惟共同被告之陳述，本質上屬於「證人」，故共同被
      告之陳述是否可以採信，本應以證人之身分調查之，否則
      ，其指訴並不具有證據能力，審判者自不得採為判決之基
      礎，故檢察官偵查訊問時，應命共同被告以證人之身分加
      以具結，以擔保其證言之可信度，踐行此嚴格形式之要求
      ，程序方為妥適。而共同被告欲於法院審理中陳述，依刑
      事訴訟法第186條之規定，亦必須具結，並接受被告之對
      質與詰問，方具有證據能力。查證人甲○○於94年6月27
      日檢察官偵訊及臺灣板橋地方法院訊問時之證述（同上偵
      查卷第74、75頁；94年度聲羈字第407號卷第4至8頁），
      檢察官及法官係以被告之身分訊問之，並未以證人之身分
      令其具結作證，依前開說明，證人甲○○於上開偵查中及
      法院訊問時有關被告乙○○部分之證言，依刑事訴訟法第
      158條之3之規定，自無證據能力。
（三）至證人甲○○、欒憶昭於財政部臺北關稅局關務人員詢問
      時之證言（同上偵查卷第42至44頁、第97頁）及證人欒憶
      昭、孫佩芝於警詢時之證言（同上偵查卷第101至103、第
      104至107頁），均為被告以外之人於審判外之陳述，依刑
      事訴訟法第159條第1項之規定，無證據能力。雖辯護人於
      原審審理中另稱證人欒憶昭於財政部臺北關稅局關務人員
      詢問時之證言，非依法定程序調查，不具證據能力云云，
      惟其未具體指明如何未依法定程序，所辯自無足採。至被
      告乙○○於本院具狀請求勘驗證人甲○○於財政部臺北關
      稅局關務人員詢問時之錄音、錄影畫面，然證人甲○○於
      財政部臺北關稅局關務人員詢問時之證言，既未經本院採
      為不利於被告乙○○之證據，則被告乙○○此部分聲請，
      自無加以調查之必要，附此敘明。
（四）辯護人另稱：94年6月27日發現之第一級毒品海洛因（附
      表編號2所示）於採證前至少經證人欒憶昭及另2名同事以
      手觸摸拿取，此業據證人欒憶昭於原審審理中供明在卷（
      原審卷二第215至218頁），何以內政部警政署刑事警察局
      就該證物採樣進行DNA-STR型別檢測並未發現被告乙○○
      以外之他人型別（見內政部警政署刑事警察局95年2月15
      日刑醫字第0950019002號函，附於原審卷二第3頁）？顯
      見該證物之表面於進行DNA鑑定之前所有人員之DNA已遭徹
      底抹除，嗣後再混入被告乙○○之唾液檢體加以污染，是
      本件內政部警政署刑事警察局94年7月4日刑醫字第094009
      9375號鑑驗書應不具證據能力云云。經查，系爭海洛因磚
      、海洛因條於機場辦公室由航警局人員採證過程之錄影帶
      經原審勘驗結果，於採證過程中採證人員都有全程戴手套
      ，此有原審95年2月17日勘驗筆錄1紙可憑（原審卷二第6
      頁）；又系爭海洛因磚、海洛因條於警員陳宗賢在內政部
      入出境管理局拿到時即封裝好，由其原封不動帶到刑事局
      鑑定，在採集其上DNA之過程，均有全程錄影，是原封好
      由鑑識人員打開袋子採取，而採集到乙○○的唾液檢體與
      系爭海洛因磚、海洛因條係同時送去，但有分開放置，且
      系爭海洛因磚、海洛因條從內政部入出境管理局回到中和
      分局均未拆封過，此業經警員陳宗賢於原審審理中結證屬
      實（原審卷二第176、178頁），並經負責本案證物DNA比
      對鑑驗之證人即內政部警政署刑事警察局法醫室警官丙○
      ○於本院審理時到庭證稱：本案是經由輪分方式交由渠承
      辦鑑驗業務，當時送驗單位有將待驗證物送來，渠經由收
      發單位收到證物，進行DNA採樣比對是由渠進行的，本案
      之證物即三塊海洛因磚當時是分開包裝存放的，證物是以
      紙袋包裝，並都有封緘，渠有檢查封緘是完整的，之後封
      緘是由渠拆封的，渠先將外包裝取下後，從包裹毒品之貼
      布上採樣鑑定，採取DNA過程有進行錄影及拍照存證，渠
      在採證完畢當日就將證物交還台北縣政府警察局中和分局
      云云（本院卷第127頁至第128頁），足見本件證物上所
      殘留之DNA鑑驗過程並無不法或不當之情形。凡此，堪認
      被告乙○○之唾液檢體未經人蓄意混入警方查扣後如附表
      編號2所示之海洛因磚、海洛因條上。至本件內政部警政
      署刑事警察局就系爭海洛因磚、海洛因條進行DNA型別鑑
      定，係以棉棒分別就上開海洛因磚、海洛因條之膠帶面與
      紅點面進行採樣，而檢出與被告乙○○DNA-STR型別相同
      者，係採自海洛因磚紅點面編號1、4棉棒上之DNA，有上
      開內政部警政署刑事警察局94年7月4日刑醫字第09400993
      75號鑑驗書在卷可稽（同上偵查卷第118頁），則其既係
      以棉棒進行採樣，自有可能僅採集到被告乙○○而未採集
      到證人欒憶昭等人之DNA；茍被告乙○○未曾接觸上開毒
      品，於其唾液檢體未經人蓄意混入之情況下，又焉有可能
      於其上檢出與其型別相同之DNA？況系爭毒品雖經證人欒
      憶昭及另2名同事以手觸摸拿取，然證人欒憶昭等人亦僅
      係以手指短暫接觸到表面，較之被告乙○○係以束腹將系
      爭毒品固定於腹部，系爭毒品與被告乙○○皮膚接觸之面
      積顯然較大，於鑑識人員採樣之過程中，被告乙○○之
      DNA 檢體被採集到之可能性自然更高。以是，本件鑑識人
      員之所以未發現被告乙○○以外他人型別之DNA，係因採
      樣所致，要難僅以此即遽認系爭毒品表面於進行DNA鑑定
      之前，所有人員之DNA已遭徹底抹除，嗣後再混入被告乙
      ○○之唾液檢體加以污染，而質疑上開鑑驗書之證據能力
      ；辯護人上開所辯，實無足採。
三、又按「被告以外之人於審判外之陳述，雖不符前4條之規定
    ，而經當事人於審判程序同意作為證據，法院審酌該言詞陳
    述或書面陳述作成時之情況，認為適當者，亦得為證據。當
    事人或辯護人於法院調查證據時，知有第159條第1項不得為
    證據之情形，而未於言詞辯論終結前聲明異議者，視為有前
    項之同意」，刑事訴訟法第159條之5定有明文。本案被告乙
    ○○、甲○○及其辯護人於本案言詞辯論終結前，並未爭執
    被告以外之人於審判外之書面陳述（臺北縣政府警察局中和
    分局94年7月1日北縣警中刑字第0940030310號函【上開偵查
    卷第93頁】、財政部臺北關稅局94年6月27日北稽檢移字第
    0940100226號函【上開偵查卷第94頁】、94年6月26日北稽
    檢移字第0940100210號函【上開偵查卷第45頁】、法務部調
    查局鑑定通知書2紙【上開偵查卷第159、160頁】、內政部
    警政署刑事警察局95年2月15日刑醫字第0950019002號函【
    原審卷二第3頁】、法務部調查局聲紋鑑定報告書【原審卷
    二第29至30頁】、臺灣臺北看守所95年2月16日北所戒字第
    0950001455號函暨律師接見紀錄簿【原審卷二第33至61頁】
    、乙○○、甲○○入出境端末查詢報表各1份【上開偵查卷
    第34至40頁】、臺北關稅局扣押貨物收據及搜索筆錄2紙【
    上開偵查卷第41、96頁】、臺北縣立醫院診斷證明書1紙【
    原審卷一第72頁】及照片【上開偵查卷第47至66、82至83
    、108至117頁】等）無證據能力，檢察官亦未爭執上開臺北
    縣立醫院診斷證明書1紙為傳聞證據，揆諸上開規定，應認
    被告乙○○、甲○○及其辯護人及檢察官已同意上開各該證
    據方法得作為證據，而本院審酌上開各該證據均非非法取得
    ，並無證明力明顯過低之情形，復經原審及本院於審判期日
    就上開證據進行調查、辯論，依法自有證據能力。
四、至辯護人另辯以：被告甲○○於臺灣臺北看守所羈押中，於
    選任辯護人接見時與該辯護人之通話內容係看守所非法監聽
    。按「管束羈押之被告，應以維持羈押之目的及押所之秩序
    所必要者為限。被告得自備飲食及日用必需物品，並與外人
    接見、通信、受授書籍及其他物件。但押所得監視或檢閱之
    」，刑事訴訟法第105條第1項、第2項固定有明文；又按「
    請求接見者，應將姓名、職業、年齡、住所、接見事由、被
    告姓名及其與被告之關係陳明之。看守所長官於准許接見時
    ，應監視之。律師接見被告時，亦適用前項之規定」，羈押
    法第23條固亦有明文，惟上開條文均明文規定接見羈押之被
    告時僅得「監視」之，豈能將法條文義擴充至「監聽」及「
    錄音」律師接見之談話內容？又接見時須受監視乃因被告與
    律師有肢體接觸或物品傳遞之可能，或有形成押所安全秩序
    維護上的問題，然「監視」與「監聽」實有本質上之不同，
    本案律師接見被告甲○○時，相隔玻璃，僅能以話筒通話，
    除監視之外，豈有再以錄音監控談話內容以維護押所內安全
    秩序之必要？況監視若僅為維護安全秩序，自不容將監聽錄
    音帶用在與押所內安全秩序維護顯然無關之本案案情上當作
    被告自白之證據，否則不但有違比例原則中之必要性原則，
    亦不符通訊保障及監察法之相關規定。再者，本案被告與辯
    護人自始否認監聽譯文、錄音帶與真實談話內容係屬一致，
    原始錄音帶迄至原審言詞辯論時仍保留在看守所內，送聲紋
    鑑定之錄音帶既為轉拷之錄音帶，無論是否經過變造，鑑定
    內容已顯示錄音中途已按「停」再按「錄音」鍵，其動機可
    疑，更與剪接無異。綜上，看守所監聽錄音帶及譯文，依毒
    樹果實原理，當不具證據能力云云。經查，上開監聽錄音帶
    經原審勘驗結果：「（一）94年度偵字第10824號偵查卷第
    133頁第22行部分，連律師有說：『那個爸爸怎麼交給你』
    ……。（二）94年度偵字第10824號偵查卷第133頁第22行部
    分，這句話之前有22秒的時間為無聲音。……」，有94年10
    月26日勘驗筆錄1紙在卷可憑（原審卷一第30頁），另原審
    復將上開監聽錄音帶送法務部調查局以聆聽分析法（Aural
    ）及聲紋圖譜特徵檢查法（Visual）鑑定，其結果為「送鑑
    錄音帶經檢驗結果，其錄音談話內容共約35分鐘，其中發現
    約在25分鐘處（即1494.98685秒處）有一處中斷痕跡，該處
    雖圖譜背景深淺不一，惟前後對話內容語氣連貫，研判應非
    經過變造所致，發生之原因可能係錄音過程中，線路拉扯，
    碰觸錄音機或按錄音機『停』鍵後，再按『錄音』鍵所造成
    」，有法務部調查局95年2月17日調科參字第09500064530號
    聲紋鑑定報告書1紙在卷可參（原審卷二第29至30頁），足
    徵上開監聽錄音帶應無遭刪改或剪接之情形。然因上開監聽
    錄音帶與監聽譯文均顯示於辯護人表示「那個爸爸怎麼交給
    你」一語之前有22秒的時間為無聲音，實難遽為推定先前無
    聲音之部分，共同被告甲○○確有表示毒品係被告乙○○所
    交付，是上開監聽錄音帶及監聽譯文，自難採為不利於被告
    乙○○之證據。選任辯護人辯稱律師於看守所接見被告甲○
    ○時與被告間之通話內容係遭非法監聽，且上開監聽錄音帶
    中斷錄音實與剪接無異，而否定上開監聽錄音帶及監聽譯文
    之證據能力云云，因本院並未將之採為不利於被告乙○○之
    證據，故無加以論究之必要，附此敘明。
乙、認定事實之依據及理由：
一、被告甲○○部分：訊據被告甲○○對於有於前揭時、地運輸
    如附表編號1所示之第一級毒品海洛因之事實，於警詢（同
    上偵查卷第13至18頁）、財政部臺北關稅局關務人員詢問（
    同上偵查卷第42至44頁）、檢察官偵訊（同上偵查卷第74至
    75、121至122頁）、原審（原審卷一第53、268頁，原審卷
    二第116、231頁）迄本院審理中（本院卷第59頁反面）均坦
    承不諱，核與證人丁筱東、徐廷鈞於原審審理中所證述之情
    節相符（原審卷二第180至183、208至213頁），另有被告甲
    ○○出入境端末查詢報表1份（上開偵查卷第40頁）、照片
    （上開偵查卷第47至66頁）、財政部臺北關稅局94 年6月26
    日北稽檢移字第0940100210號函（上開偵查卷第45 頁）、
    臺北關稅局扣押貨物收據及搜索筆錄1紙（上開偵查卷第41
    頁）等附卷足憑，又扣案如附表編號1所示之第1級毒品白色
    海洛因磚2塊，合計淨重714.67公克（空包裝重7.65 公克）
    ，純度86.53%，純質淨重618.40公克，此有法務部調查局94
    年8月22日調科壹字第060010158號鑑定通知書1紙（上開偵
    查卷第160頁）附卷可稽，此外，復有如附表編號3至6所示
    ，共犯乙○○所有供被告甲○○運輸毒品所用之物品扣案可
    資佐證，足認被告甲○○之自白確與事實相符。是本件事證
    明確，被告甲○○之犯行足堪認定，應依法論科。
二、被告乙○○部分：訊據被告乙○○矢口否認本件運輸第一級
    毒品海洛因之犯行，辯稱：被告甲○○夾帶毒品海洛因入境
    ，其並不知情，而於內政部入出境管理局機場服務站辦公室
    門後查扣如附表編號2所示之海洛因磚及海洛因條，亦非其
    所棄置云云。被告甲○○於本院準備程序及審理時亦附和被
    告乙○○之辯解，陳稱：伊身上經查獲之毒品海洛因是伊中
    國大陸籍之男友交代伊夾藏闖關的，伊之前於關稅局及警詢
    供稱是伊父親即被告乙○○交給伊攜帶闖關云云，乃因伊冀
    望交保編造而來的，並非實在云云。惟查：
（一）證人即被告甲○○於警詢時供稱：伊於94年6月26日20時
      40 分，在桃園中正機場第1航廈入境檢查哨，為海關及警
      察人員查獲，當場起獲海洛因2塊毛重754公克，淨重約
      750 公克，伊用束腹帶將海洛因磚綁在肚子前方，夾帶入
      境時為海關人員查獲。海洛因不是伊買的，是伊父親將警
      方查獲的2塊海洛因磚綁在伊身上，父親叫伊將2塊海洛因
      綁在身上坐飛機回臺灣，每次夾帶入境每塊海洛因磚10萬
      元，2塊共20萬元的代價等語（上開偵查卷第14、15頁）
      ，衡諸一般社會經驗，應知運輸第一級毒品係重大犯罪，
      而證人甲○○與被告乙○○間為父女關係，且無任何仇恨
      ，業據其供承在卷，而在證人甲○○於警詢時已坦承運輸
      犯行，且衡情並無為求迴護迄今仍逍遙法外，且身處於我
      國法權所不及之中國大陸地區之男友，因而設詞陷害已遭
      警方逮捕查辦之親生父親之理。是證人甲○○於上開警詢
      時之陳述，應堪信實，證人甲○○嗣於原審及本院審理中
      翻稱係在珠海天上人間俱樂部認識綽號「阿富」之男子託
      伊帶毒品回來云云，或中國大陸籍之男友「陳宏鈞」、「
      陳宏軍」委託伊夾藏闖關云云，均顯係事後直接面對伊父
      乙○○，心理壓力較大，而為開脫迴護伊父之詞，不足採
      信。
（二）第查，於94年6月26日查獲被告2人之翌日，內政部入出境
      管理局機場服務站之清潔工友欒憶昭在服務站之辦公室門
      後發現附表編號2所示之海洛因磚及海洛因條，嗣經由警
      員陳宗賢到內政部入出境管理局取得後，連同被告2人之
      唾液檢體，送至內政部刑事警察局鑑定，其結果為：「本
      案編號1、4採自海洛因磚紅點面棉棒DNA與被告乙○○DNA
      -STR型別相同，該型別在臺灣地區中國人分布機率預估為
      2.25乘以10的負21次方」，有內政部警政署刑事警察局94
      年7月4日刑醫字第0940099375號鑑驗書1紙在卷可憑（上
      開偵查卷第118頁），而該局嗣又函覆稱：「……鑑定之
      方法為體染色體短片段基因重覆性多態性分析（DNA-STR
      ），本案經由DNA-STR型別檢測結果，證物海洛因磚與海
      洛因條之外部採樣未發現被告乙○○以外之他人型別」等
      語，有內政部警政署刑事警察局95年2月15日刑醫字第095
      0019002號函1紙在卷可參（原審卷二第3頁），而DNA用於
      人別鑑定，於刑事犯罪偵查上乃同一性鑑定，主要在聯結
      犯罪現場遺留之生物性跡證與特定人之間的關係，也就是
      該項跡證是否為某一特定人所留下，依上開DNA之科學鑑
      定結果，顯示被告乙○○確實有接觸過扣案如附表編號2
      所示之第一級毒品海洛因，以上相關採樣鑑驗過程，並經
      證人丙○○於本院審理期日到庭結證在卷（本院卷第127
      頁至第128頁），有如前述。
（三）另依查獲當日於內政部入出境管理局負責監控業務之證人
      孫佩芝於原審審理時具結證稱：「一般來說有列管對象，
      我們就會輸入電腦，等到列管對象通過，證照查驗時電腦
      就會顯示出來，我是因為電腦顯示出來被告乙○○，所以
      我才把他帶回來。我把他帶到辦公室進門的旁邊，我們推
      1個扶手椅，讓他坐在門的旁邊。……我們辦公室是長形
      ，有其他同仁在辦公，但是被告乙○○所在的位置只有他
      一個人坐過。當時甲○○人應該還在排隊，我帶回來被告
      乙○○，聯絡中和分局承辦人，之後電腦才跳出甲○○。
      94年6月26日晚間甲○○沒有坐過該處的辦公室的椅子，
      甲○○不會從該辦公室經過，也沒有進去。……後來欒憶
      昭陳報值班的組長，組長即聯絡中和分局，因為前一天沒
      有查到被告乙○○有管制物品，但有束腹帶，覺得很奇怪
      ，第二天我們才發現海洛因在這裡。……我們為何會認為
      被告乙○○有嫌疑？因為我只有帶被告乙○○進我們的辦
      公室。……當時我帶被告乙○○到我們辦公室，我沒有監
      視被告乙○○，我有離開打電話，打電話給中和分局，當
      時也沒有其他同仁幫我監視被告乙○○。……後來由我們
      境管局人員帶被告乙○○到海關那邊交接給海關人員搜身
      。電腦秀出甲○○是由另外一個女同事去帶甲○○，……
      他沒有帶甲○○回辦公室，直接帶去交給海關，因為他們
      兩人都是同一單位列管，我們已經聯絡好，所以甲○○直
      接帶去海關，他們會直接去海關那邊。……從被告乙○○
      我請他坐這個椅子一直到發現海洛因為止，並沒有其他人
      坐過這個位置」等語（原審卷二第219至226頁），足見被
      告甲○○事後翻稱：如附表編號2所示之毒品，係其於搜
      身前丟棄於服務站櫃之大門後方云云，顯係事後迴護被
      告乙○○之詞，不足採信。
（四）又查獲當日對被告乙○○搜身之財政部臺北關稅局關務人
      員徐廷鈞於原審審理中具結證稱：伊檢查被告乙○○的行
      李沒有查獲任何東西，然後伊就搜身，只有看到他身上有
      女用束腹帶，但沒有看到毒品，伊看到的束腹帶有1條，
      他的束腹帶是束在內褲上面等語（原審卷二第209、213頁
      ）。茍被告乙○○未攜帶毒品，何以需要用女用束腹帶綁
      於己身內褲上？其方式又與甲○○以束腹帶綑綁毒品於腹
      部攜帶毒品入境之模式如出一轍，又參諸上開證人孫佩芝
      所言，在發現扣案如附表編號2所示毒品之處所，只有被
      告乙○○在該處待過，復參以如附表編號2之海洛因磚毒
      品上採集到被告乙○○之DNA，顯示被告乙○○確實接觸
      過如附表編號2之第一級毒品海洛因，綜上各情參合以觀
      ，足認被告乙○○應有以束腹帶綑綁如附表編號2所示之
      第一級毒品，欲運輸上開毒品進入臺灣地區，惟因被入出
      境管理局之孫佩芝懷疑有攜帶管制物品，在證人孫佩芝將
      被告乙○○帶入辦公室時，被告乙○○趁孫佩芝打電話聯
      絡中和分局之際，將綑綁在身上束腹帶後之毒品，趁隙取
      下放置於辦公室門後藏匿之事實，應堪確信。
（五）另扣案如附表編號1所示之白色磚塊2塊，係第一級毒品，
      業如前述，而扣案如附表編號2所示之第一級毒品磚形海
      洛因2塊及長條形海洛因1包（拆封檢視內含9個小圓柱形
      之白粉塊），合計淨重785.12公克（空包裝重94.55公克
      ），純度62.87%，純質淨重493.60公克，此有法務部調查
      局94年9月5日調科壹字第060010181號鑑定通知書1紙在卷
      為憑（上開偵查卷第159頁），足認被告乙○○、甲○○
      所運送之物品確屬第1級毒品海洛因無訛。此外，復有如
      附表編號3之10所示被告乙○○所有供運輸毒品所用之物
      品扣案可佐，以及被告乙○○、甲○○出入境端末查詢報
      表各1份（上開偵查卷第34至39、40頁）、照片（上開偵
      查卷第47至66、82、83、108至117頁）、臺北縣政府警察
      局中和分局94年7月1日北縣警中刑字第0940030310號函（
      上開偵查卷第93頁）、財政部臺北關稅局94年6月26日北
      稽檢移字第0940100210號（上開偵查卷第45頁）、94年6
      月27日北稽檢移字第0940100226號函（上開偵查卷第94頁
      ）各1紙、臺北關稅局扣押貨物收據及搜索筆錄2紙（上開
      偵查卷第41、96頁）等附卷足憑。
（六）至於辯護人所稱為何於如附表編號2所示之毒品上未留有
      乙○○之指紋，足見被告乙○○並未接觸過上開毒品云云
      ，查指紋之形成除水份外，還含有各種化學物質，包括有
      機及無機物質等，這些化學物質，會由汗腺經由汗孔在皮
      膚接觸的表面留下痕跡（見駱宜安所著刑事鑑識學及程曉
      桂所著指紋採證與實務），本件被告乙○○自稱患有無汗
      腺症，且有臺北縣立醫院診斷證明書1紙在卷可憑（見原
      審卷一第72頁），因被告所罹患之無汗腺症，依上開說明
      ，恐會影響指紋之採集及鑑定。從而，縱使在附表編號2
      所示之毒品上未留有乙○○之指紋，亦不足為有利於被告
      之認定。嗣辯護人於本院準備程序請求當庭採集被告乙○
      ○之指紋，以證明其遺留指紋與常人並無明顯差異云云，
      然因被告乙○○患有無汗腺症，其特殊體質將影響指紋之
      採集與鑑定，事證已明，是本院認辯護人此部分聲請自無
      再予調查之必要。
（七）綜上，被告乙○○上開所辯，顯係飾卸之詞，委無足採，
      本件事證明確，被告乙○○之犯行洵堪認定，應依法論科
      。
丙、論罪科刑：
一、核被告甲○○、乙○○本案之所為，均係犯毒品危害防制條
    例第4條第1項之運輸第一級毒品罪及懲治走私條例第2條第1
    項之私運管制物品進口罪。被告2人非法持有第一級毒品海
    洛因之低度行為，分別為其等運輸之高度行為所吸收，不另
    論罪。被告乙○○就上開運輸如附表編號1所示之海洛因毒
    品入境之犯行，與被告甲○○間，有犯意聯絡與行為分擔，
    均為共同正犯（被告2人行為後，刑法第28條共同正犯之規
    定，業於94年2月2日經總統令修正公布，並於95年7月1日施
    行，原規定「二人以上共同實施犯罪之行為者，皆為正犯」
    ，業經修正為「二人以上共同實行犯罪之行為者，皆為正犯
    」，此一修正並不影響本件被告2人間共同正犯之關係，亦
    無較有利於被告2人之情形，依刑法第2條第1項前段，仍應
    適用修正前刑法第28條之規定）。至被告乙○○就運輸如附
    表編號2所示之海洛因毒品入境之犯行，因無證據證明其與
    被告甲○○間，有犯意聯絡或行為分擔之情形，是被告乙○
    ○就此部分應為單獨正犯；公訴人認被告甲○○就被告乙○
    ○運輸如附表編號2所示之海洛因毒品入境之犯行，亦有犯
    意聯絡，則有誤會，然因公訴人認此部分與前開有罪部分為
    單純一罪，本院爰不另為無罪之諭知。同時被告乙○○雖就
    運輸附表編號1及編號2部分海洛因毒品闖關入境，分別應成
    立共同正犯及單獨正犯，惟查衡情該二部分犯行仍屬於單純
    一罪，併此指明。又被告2人行為後，刑法第55條想像競合
    犯之規定，亦於94年2月2日經總統令修正公布，並於95年7
    月1日施行，此次修正增列但書規定「但不得科以較輕罪名
    所定最輕本刑以下之刑」，惟此僅係想像競合犯科刑之限制
    ，為法理之明文化，非屬法律之變更（參照最高法院95年第
    8次刑事庭會議決議），是被告甲○○、乙○○2人以一行為
    同時觸犯上開2罪，為想像競合犯，依刑法第2條第1項前段
    ，仍應分別適用被告2人行為時即94年2月2日修正前刑法第
    55條前段之規定，從一重之運輸第一級毒品罪處斷。又按毒
    品危害防制條例第4條第1項規定：「製造、運輸、販賣第一
    級毒品者，處死刑或無期徒刑；處無期徒刑者，得併科新台
    幣1千萬元以下罰金」，其法定刑為死刑、無期徒刑，別無
    其他自由刑之規定，刑度可謂重大。而被告乙○○、甲○○
    走私所運輸之毒品雖非少量，但亦非其他動輒數十公斤之巨
    量毒品走私運輸案例可以比擬，並在入境前即被即時查獲，
    並未流入市面危害他人身體健康，又被告甲○○因經濟狀況
    不佳，為賺取報酬償還信用卡費而受其父所惑為本件犯行，
    並非居於主導地位，且其犯後坦承其所涉部分之犯行，是
    本件運毒數量雖非少量，然觀諸被告2人造成社會整體侵害
    程度及被告甲○○就本件犯罪並非居於主導地位等情狀，以
    其等所犯之罪之最低法定刑為無期徒刑而言，即令處以法定
    最低刑度，猶嫌過重，爰均依修正前刑法第59條之規定（按
    ：94年2月2日修正前刑法第59條規定：「犯罪之情狀可憫恕
    者，得酌量減輕其刑」，修正後刑法第59條則規定：「犯罪
    之情狀顯可憫恕，認科以最低度刑仍嫌過重者，得酌量減輕
    其刑」，上開條文修正前與修正後雖用語不同，但實質內涵
    則相同，對被告2人而言並無有利或不利之情形，自不生新
    舊法比較之問題，應逕依修正前刑法第59條認定之），酌量
    減輕其等之刑度，方屬公允衡平。又刑法第65條第2項原規
    定：無期徒刑減輕者，為7年以上有期徒刑；94年2月2日修
    正後則規定：無期徒刑減輕者，為20年以下15年以上有期徒
    刑，依刑法第2條第1項規定，比較結果，行為後之法律並非
    有利於被告，自應依同條前段規定，適用行為時即修正前之
    法律，作為本案減輕刑度之依據。
二、原審據以對被告甲○○、乙○○論罪科刑，固非無見。惟查
    ：（一）原判決認定被告甲○○於警詢時之自白係出於自由
    意識，係以被告甲○○於原審審理中自承警詢筆錄內容與其
    當日所陳確實相符（原判決第3頁倒數第2行至第4頁第2行）
    為據；惟觀諸原審95年5月16日之審判筆錄，被告甲○○僅
    有承認財政部臺北關稅局關務人員詢問筆錄之記載與其當日
    所陳相符（原審卷二第189頁），是原判決認定被告甲○○
    於警詢時之自白出於自由意識，所憑之依據與卷內證據不相
    適合。（二）原判決認被告乙○○、甲○○及其辯護人於本
    案言詞辯論終結前，並未爭執內政部警政署刑事警察局94年
    7 月4日刑醫字第0940099375號鑑驗書之證據能力，而依刑
    事訴訟法第159條之5之規定，認定此部分被告以外之人於審
    判外之書面陳述具有證據能力（原判決第7頁倒數第6行起至
    第8頁第8行）；惟查辯護人於原審及本院準備程序階段曾具
    狀表明94年6月27日發現之海洛因磚，從發現該證物至採證
    過程有遭污染之可能，而否定內政部警政署刑事警察局上開
    鑑驗書之證據能力（原審卷一第261頁，本院卷第26至28頁
    ），原判決亦曾就辯護人是項抗辯，說明不足採信之理由（
    原判決第6頁倒數第5行至第7頁第15行），乃原判決竟又認
    定被告2人及辯護人等不爭執上開鑑驗書之證據能力云云，
    其判決理由顯有矛盾。（三）原判決既認被告甲○○就被告
    乙○○將附表編號2所示之毒品捆綁在其身體運輸回臺部分
    並不知情，則扣案如附表編號7至10、及未扣案如附表編號
    11 所示之物品，自應認係被告乙○○所有，而供被告乙○
    ○自身運輸毒品所用之物；乃原判決竟認上開物品為被告乙
    ○○所有，而供共同被告甲○○及被告乙○○運輸毒品所用
    之物（原判決第15頁倒數第11行起），亦有矛盾。（四）原
    判決未針對本案被告二人之犯罪情節，援引94年2月2日修正
    前刑法第59條之規定對被告2人酌減其刑，有科刑未臻妥適
    之未洽。綜上，被告甲○○以原審量刑過重提起上訴，指摘
    原判決不當，為有理由。至被告乙○○上訴猶飾詞否認犯行
    ，雖無理由；惟原判決既有前揭可議，自亦無可維持，應由
    本院將原判決關於被告甲○○、乙○○部分均撤銷，另為適
    法之諭知。爰審酌被告2人之犯罪動機、目的、手段，及所
    運輸之毒品數量非少，惟尚未流入市面即被即時查獲之犯罪
    所生危害，再斟酌被告甲○○犯後坦承犯行，態度良好，惟
    被告乙○○否認犯行，毫無悔意之犯後態度，及被告甲○○
    尚未取得運輸毒品之報酬等一切情狀，就被告乙○○、甲○
    ○分別量處如主文第2項、第3項所示之刑。又被告2人於犯
    罪後，刑法第42條關於罰金易服勞役之折算標準，已經修正
    變更，依被告2人行為時即94年2月2日修正前刑法第42條第2
    項、第3項之規定：「易服勞役以1元以上3元以下，折算1日
    。但勞役期限不得逾6個月」、「罰金總額折算逾6個月之日
    數者，以罰金總額與6個月之日數比例折算」，本案被告2人
    所經併予宣告之罰金數額，依當時仍屬有效之折算標準規定
    ，應以罰金總額與6個月之日數比例折算；然依被告2人行為
    後即94年2月2日經修正公布，並於95年7月1日生效之修正後
    刑法第42條第3項之規定：「易服勞役以新台幣1千元、2 千
    元或3千元折算1日。但勞役期限不得逾1年」，則比較新、
    舊法結果，本案以修正後之易服勞役之規定對被告2人較為
    有利，本院爰依修正後易服勞役之規定，審酌被告2人之經
    濟能力、社會地位、犯罪情狀等情形，就被告2人所經併予
    宣告之罰金刑部分，諭知本件易服勞役之折算標準。另被告
    2人行為後，刑法第37條第2項亦於94年2 月2日修正公布，
    自95年7月1日施行，修正後之刑法第37條第2項，將裁量宣
    告褫奪公權之有期徒刑宣告刑下限，由6月提高為1年，比較
    新舊法結果，本以修正後之規定較有利於被告2人，然按因
    褫奪公權之宣告依刑法第34條第1款之規定，為從刑，且因
    從刑附屬於主刑，除法律有特別規定者外，從刑應依主刑所
    適用之法律。經查本件主刑部分既乃依修正前之刑法第65條
    第2項無期徒刑減刑規定作為酌減被告2人刑度之依據，則本
    院爰適用94年2月2日修正前刑法第37條第2項規定定被告2人
    褫奪公權之期間，因而分別就被告乙○○宣告褫奪公權8年
    ，就被告甲○○宣告褫奪公權6年，以示懲儆。
丁、沒收部分：
一、扣案如附表編號1 所示之第1 級毒品海洛因，係被告甲○○
    、乙○○共同運輸入境之毒品；及如附表編號2所示之第1級
    毒品海洛因，係被告乙○○單獨運輸入境之毒品；均應依毒
    品危害防制條例第18條第1項前段之規定，不問屬於犯人與
    否，均於本案分別宣告沒收銷燬之。
二、另扣案如附表編號3 至6 所示之物品，為被告乙○○所有，
    供其與被告甲○○共同運輸毒品所用之物，業據被告甲○○
    供明在卷，爰依毒品危害防制條例第19條第1 項之規定，宣
    告沒收之。而扣案如附表編號7 至10、及未扣案如附表編號
    11所示之物品，均為被告乙○○所有，供其運輸毒品所用之
    物，亦應依毒品危害防制條例第19條第1項之規定，宣告沒
    收之。
戊、據上論斷，應依刑事訴訟法第369條第1項前段、第364條、
    第299條第1項前段，毒品危害防制條例第4條第1項、第18條
    第1項前段、第19條第1項，懲治走私條例第2條第1項、第11
    條，刑法第2條第1項前段、後段，94年2月2日修正前刑法第
    11條前段、第28條、第59條、第55條前段、第37條第2項，
    刑法第42條第2項，判決如主文。
本案經檢察官姜貴昌到庭執行職務。
中    華    民    國    95    年    11    月    2    日
                    刑事第九庭審判長法  官  官有明
                                    法  官  陳世宗
                                    法  官  周盈文
以上正本證明與原本無異。
如不服本判決，應於收受送達後十日內向本院提出上訴書狀，其
未敘述上訴之理由者並得於提起上訴後十日內向本院補提理由書
（均須按他造當事人之人數附繕本）。
                                    書記官  余姿慧
中    華    民    國    95    年    11    月    2    日
附錄：本案論罪科刑法條全文
毒品危害防制條例第4條
製造、運輸、販賣第一級毒品者，處死刑或無期徒刑；處無期徒
刑者，得併科新臺幣1 千萬元以下罰金。
製造、運輸、販賣第二級毒品者，處無期徒刑或7 年以上有期徒
刑，得併科新臺幣7 百萬元以下罰金。
製造、運輸、販賣第三級毒品者，處5 年以上有期徒刑，得併科
新臺幣5 百萬元以下罰金。
製造、運輸、販賣第四級毒品者，處3 年以上10年以下有期徒刑
，得併科新臺幣3 百萬元以下罰金。
製造、運輸、販賣專供製造或施用毒品之器具者，處1 年以上7
年以下有期徒刑，得併科新臺幣1 百萬元以下罰金。
前五項之未遂犯罰之。
附表：
┌──┬───────────────┬───┬─────┐
│編號│      扣    案    物    品    │持有人│ 備  註   │
├──┼───────────────┼───┼─────┤
│ 1  │扣案第1 級毒品白色海洛因磚2 塊│甲○○│          │
│    │，合計淨重714.67公克，純度86. │      │          │
│    │53%，純質淨重618.40公克。     │      │          │
│    │                              │      │          │
├──┼───────────────┼───┼─────┤
│ 2  │扣案之第1 級毒品磚形海洛因2 塊│乙○○│          │
│    │及長條形海洛因1 包（拆封檢視內│      │          │
│    │含9 個小圓柱形之白粉塊），合計│      │          │
│    │淨重785.12公克，純度62.87%，純│      │          │
│    │質淨重49 3.60 公克。          │      │          │
│    │                              │      │          │
├──┼───────────────┼───┼─────┤
│ 3  │透明塑膠袋2個                 │甲○○│包裝如附表│
│    │                              │      │編號1 所示│
│    │                              │      │海洛因磚毒│
│    │                              │      │品2塊     │
├──┼───────────────┼───┼─────┤
│ 4  │牛皮紙2紙                     │同上  │同上      │
├──┼───────────────┼───┼─────┤
│ 5  │防水油紙2紙                   │同上  │同上      │
├──┼───────────────┼───┼─────┤
│ 6  │束腹帶2條                     │同上  │          │
├──┼───────────────┼───┼─────┤
│ 7  │透明塑膠袋2個                 │乙○○│包裝如附表│
│    │                              │      │編號2 所示│
│    │                              │      │磚形海洛因│
│    │                              │      │2塊       │
├──┼───────────────┼───┼─────┤
│ 8  │牛皮紙2紙                     │同上  │同上      │
├──┼───────────────┼───┼─────┤
│ 9  │防水油紙2紙                   │同上  │同上      │
├──┼───────────────┼───┼─────┤
│ 10 │透明塑膠袋10個                │同上  │包裝如附表│
│    │                              │      │編號2所示 │
│    │                              │      │9個小圓柱 │
│    │                              │      │形海洛因塊│
├──┼───────────────┼───┼─────┤
│ 11 │束腹帶1條                     │同上  │未扣案    │
└──┴───────────────┴───┴─────┘


司法院資訊處製作；財團法人民間司法改革基金會備份。
